【裁判字號】    89,易,3587
【裁判日期】    891120
【裁判案由】    毒品危害防制條例
【裁判全文】
台灣台中地方法院刑事判決                        八十九年度易字第三五八七號
    公  訴  人  臺灣台中地方法院檢察署檢察官
    被      告  乙○○
                甲○○
右列被告因毒品危害防制條例案件，經檢察官提起公訴（八十九年度偵字第六四０五
、六四一三號），本院判決如左：
    主  文
乙○○、甲○○連續施用第二級毒品，累犯，各處有期徒刑柒月。
扣案之安非他命貳小包（毛重共壹公克）沒收銷燬之；玻璃吸食器貳組沒收之。
    事  實
一、乙○○於民國八十六年間因違反麻醉藥品管理條例案件，經本院判處有期徒刑四
    月確定，於八十七年二月十九日執行完畢，復於八十七年間因施用毒品案件，先
    經本院裁定送觀察勒戒處所觀察、勒戒後，認無繼續施用毒品之傾向，經本院於
    八十七年九月三十日判決免刑確定，再於八十八年間復因施用毒品案件，經本院
    裁定送觀察勒戒處所觀察、勒戒後，認有繼續施用毒品傾向，經臺灣臺中地方法
    院檢察署檢察官提起公訴及聲請強制戒治，分經本院於八十八年三月一日判處有
    期徒刑六月確定及裁定令入戒治處所施以強制戒治，而至八十八年十二月二十二
    日執行強制戒治期滿。甲○○則於八十六年間因違反麻醉藥品管理條例案件，經
    本院判處有期徒刑二月確定，於八十六年十一月二十三日執行完畢，又於八十八
    年間及八十九年間先後二次因施用毒品案件，經台灣高等法院台中分院及本院裁
    定送觀察勒戒處所觀察、勒戒後，均認無繼續施用毒品之傾向，分經臺灣高等法
    院台中分院於八十八年三月三十日判決免刑確定及臺灣台中地方法院檢察署檢察
    官於八十九年七月十四日為不起訴處分確定。詎乙○○、甲○○二人竟不知悔改
    ，復均基於概括之犯意，自八十九年七月下旬起至八十九年十月二日止，連續在
    台中縣烏日鄉○○村○○路○段登山巷五三號住處等地，將第二級毒品安非他命
    置於玻璃吸食器內，其下以火點燃吸食之方式，連續施用第二級毒品安非他命多
    次。嗣於八十九年十月二日凌晨二時五十分許，乙○○、甲○○二人夥同何華信
    （另移送本院併案審理）三人投宿台中市○區○○路二段七四之十八號全一大旅
    館五一五室內，為前往臨檢之警察人員當場查獲，並自甲○○身上查獲第二級毒
    品安非他命二小包（毛重共一公克）及其與乙○○共同所有供施用安非他命所用
    之玻璃吸食器二組。
二、案經臺中市警察局第三分局報請臺灣臺中地方法院檢察署檢察官偵查起訴。
    理  由
一、訊據被告乙○○、甲○○對於上開事實均坦承不諱，且被告二人為警查獲後，所
    採尿液經送檢驗結果，確均呈甲基安非他命陽性反應，有台中市衛生局煙毒尿液
    檢驗成績書及台中市長興醫院毒藥物濃度測定檢驗報告單等影本各一紙在卷可稽
    ，復有自被告甲○○身上查扣之第二級毒品安非他命二小包（毛重共一公克）及
    玻璃吸食器二組等物可資佐證。又被告乙○○於八十七年間因施用毒品案件，先
    經本院裁定送觀察勒戒處所觀察、勒戒後，認無繼續施用毒品之傾向，經本院於
    八十七年九月三十日判決免刑確定，再於八十八年間復因施用毒品案件，經本院
    裁定送觀察勒戒處所觀察、勒戒後，認有繼續施用毒品傾向，經臺灣臺中地方法
    院檢察署檢察官提起公訴及聲請強制戒治，分經本院於八十八年三月一日判處有
    期徒刑六月確定及裁定令入戒治處所施以強制戒治，而至八十八年十二月二十二
    日執行強制戒治期滿；被告甲○○則於八十八年間及八十九年間先後二次因施用
    毒品案件，經台灣高等法院台中分院及本院裁定送觀察勒戒處所觀察、勒戒後，
    均認無繼續施用毒品之傾向，分經臺灣高等法院台中分院於八十八年三月三十日
    判決免刑確定及臺灣台中地方法院檢察署檢察官於八十九年七月十四日為不起訴
    處分確定；有台灣台中地方法院檢察署刑案資料查註紀錄表及台灣高等法院被告
    全國前案紀錄表在卷足憑，被告二人三犯施用毒品之罪證明確，應依法論科。
二、核被告乙○○、甲○○二人所為，均係犯毒品危害防制條例第十條第二項之施用
    第二級毒品罪。被告甲○○施用第二級毒品前後持有第二級毒品及被告乙○○施
    用第二級毒品前持有第二級毒品之低度行為，應分別為渠等施用第二級毒品之高
    度行為所吸收，均不另論罪。被告二人先後多次施用第二級毒品之行為，均時間
    緊接，犯罪構成要件相同，顯係基於概括之犯意為之，為連續犯，均應以一罪論
    ，並各依法加重其刑。又查被告乙○○於八十六年間因違反麻醉藥品管理條例案
    件，經本院判處有期徒刑四月確定，於八十七年二月十九日執行完畢；被告甲○
    ○則於八十六年間因違反麻醉藥品管理條例案件，經本院判處有期徒刑二月確定
    ，於八十六年十一月二十三日執行完畢；有台灣台中地方法院檢察署刑案資料查
    註紀錄表及台灣高等法院被告全國前案紀錄表在卷足稽，其二人受有期徒刑執行
    完畢後，於五年以內再犯本件有期徒刑以上之罪，均為累犯，應各依刑法第四十
    七條規定加重其刑。本件被告二人各有二種刑之加重，應分別遞加之。爰審酌被
    告二人先前均有多次施用毒品前案紀錄，經處徒刑及觀察勒戒或強制戒治後，猶
    施用毒品不輟，情節非輕，惟念及吸毒係戕害自己身心之行為及被告二人犯後於
    本院審理時坦承犯行，知所悔悟等一切情狀，各量處如主文第一項所示之刑示懲
    。扣案之安非他命二小包（毛重共一公克）係查獲之毒品，不問屬於犯人與否，
    應依毒品危害防制條例第十八條第一項前段之規定，諭知沒收銷燬之。另查扣之
    玻璃吸食器二組，係被告乙○○、甲○○二人共同所有供施用安非他命所用之物
    ，非屬專供施用毒品之器具，業據被告二人供述在卷，前開物品併依刑法第三十
    八條第一項第二款之規定宣告沒收之。
據上論斷，應依刑事訴訟法第二百九十九條第一項前段，毒品危害防制條例第十條第
二項、第十八條第一項前段、第二十條第三項前段，刑法第十一條前段、第五十六條
、第四十七條、第三十八條第一項第二款，判決如主文。
中      華      民      國    八十九    年     十一     月     二十     日
                                      臺灣臺中地方法院刑事第六庭
                                          法  官   張  靜  琪
右正本證明與原本無異。
如不服本判決，應於送達後十日內向本院提出上訴狀(須附繕本)，上訴於台灣高等法
院台中分院。
                                          書記官
中      華      民      國    八十九    年     十一     月     二十     日
附錄論罪科刑法條
毒品危害防制條例第十條
施用第一級毒品者，處六月以上五年以下有期徒刑。
施用第二級毒品者，處三年以下有期徒刑。


司法院資訊處製作；財團法人民間司法改革基金會備份。
